---
title: "通量宝开发笔记-hjli-20260304"
author: "hjli"
date: "2026-03-04"
output: html_document
---

```{r setup, include=FALSE}
knitr::opts_chunk$set(echo = TRUE)
library(dplyr)
library(lubridate)
```

# 1 利用renv进行版本控制

```{r }
# 在项目目录下初始化 renv 环境
renv::init()

# 将需要的包从全局库复制到 renv
renv::install("dplyr", rebuild = FALSE)
renv::install("gert", rebuild = FALSE)
renv::install("lubridate", rebuild = FALSE)
renv::install("DT", rebuild = FALSE)
renv::install("readxl", rebuild = FALSE)
renv::install("patchwork", rebuild = FALSE)
renv::install("plotly", rebuild = FALSE)
renv::install("readxl", rebuild = FALSE)
# renv::install("RiverLoad", rebuild = FALSE)

remotes::install_github("VeronicaNava/RiverLoad")
# 将所有包从全局库复制到 renv（不推荐，并不需要所有包）
# renv::snapshot(type = "all")

setwd("E:/shinyapp/FluxWatch")

renv::hydrate(packages = "loadflex")
renv::hydrate(packages = "EGRET")
renv::hydrate(packages = "EGRETCi")
renv::hydrate("RiverLoad")

renv::snapshot()

# R CMD build loadflex
# R CMD build rloadest
# R CMD build unitted

renv::install("renv/cellar/loadflex_1.9.2.tar")
renv::snapshot(force = TRUE)



```



```{r}
setwd("E:/shinyapp/FluxWatch")

renv::install(normalizePath("renv/cellar/loadflex_1.9.2.tar.gz", winslash = "/"))
renv::install(normalizePath("renv/cellar/rloadest_0.4.5.tar.gz", winslash = "/"))
renv::install(normalizePath("renv/cellar/unitted_0.2.9.tar.gz", winslash = "/"))

renv::snapshot(force = TRUE)

# yrsconnect::appDependencies()
rsconnect::writeManifest(appDir = ".", appPrimaryDoc = "app.R")

```



```{r }
# 快照当前环境状态
renv::snapshot()

# 恢复环境
renv::restore()

```


# 2 Shiny 项目结构

FluxWatch/R/
│
│  ════════════════════════════════════════════════════════
│  L0 — App Entry (3 文件, 3 函数)
│  ════════════════════════════════════════════════════════
│
├── run_app.R .......................... 1   shiny::runApp 封装
├── app_ui.R ........................... 1   shinydashboard 全局布局
├── app_server.R ....................... 1   模块路由 + rv 初始化
│
│  ════════════════════════════════════════════════════════
│  L1 — Primary Modules (8 文件)
│  ════════════════════════════════════════════════════════
│
├── mod_welcome.R ...................... 2   欢迎页 (ui + server)
├── mod_disclaimer.R ................... 2   免责声明
├── mod_ingest.R ....................... 2   数据导入 (上传 + 校验 + 预览)
├── mod_flux.R ......................... ~18 通量计算主控 (5方法页 + 对比页)
├── mod_design.R ....................... ~8  采样优化设计
├── mod_viz.R .......................... ~6  数据可视化
├── mod_report.R ....................... ~12 报告生成 + 下载
├── mod_about.R ........................ 2   关于页
│
│  ════════════════════════════════════════════════════════
│  L1.1 — Sub-Modules (嵌套在父模块内调用)
│  ════════════════════════════════════════════════════════
│
├── mod_flux_weighted.R ................ 🆕 4   加权法子模块 (ui+server)
├── mod_flux_interp.R .................. 🆕 4   插值法子模块
├── mod_flux_ratio.R ................... 🆕 4   比率法子模块
├── mod_flux_regression.R .............. 10  回归法子模块
├── mod_flux_composite.R ............... 12  复合法子模块
├── mod_flux_compare.R ................. 🆕 8   方法对比子模块
├── mod_design_dt.R .................... 🆕 6   DT交互表子模块
├── mod_design_compare.R ............... 🆕 6   设计对比结果子模块
├── mod_viz_bindplot.R ................. 🆕 4   联动绑定图子模块
│
│  ════════════════════════════════════════════════════════
│  L2 — Business Logic / fct (10 文件)
│  ════════════════════════════════════════════════════════
│
├── fct_ingest.R ....................... 21  解析/校验/清洗
├── fct_flux.R ......................... ~10 通量主调度 + 汇总
├── fct_flux_weighted.R ................ 1   fw_calc_flux_weighted
├── fct_flux_interp.R .................. 2   fw_calc_flux_interp
├── fct_flux_ratio.R ................... 4   fw_calc_flux_ratio
├── fct_flux_regression.R .............. 7   fw_calc_flux_regression + 拟合
├── fct_flux_composite.R ............... 6   fw_calc_flux_beale + 分层
├── fct_design.R ....................... ~12 采样方案 + 对比计算
├── fct_viz.R .......................... ~12 高层绘图逻辑 (仅独有函数) ★清理
├── fct_report.R ....................... 🆕 6   报告数据聚合 + 格式化
│
│  ════════════════════════════════════════════════════════
│  L3 — Utilities (9 文件)
│  ════════════════════════════════════════════════════════
│
├── utils_helpers.R .................... 🆕 8   全局辅助 (%||%, fw_as_date, fw_as_num,
│                                               fw_trim_na, fw_pick_first_text, agg_mean)
├── utils_flux.R ....................... ~12 通量专用工具 (去重后)
├── utils_flux_regression.R ............ 3   fw_prepare_regression_input
├── utils_flux_composite.R ............. 9   fw_composite_* 辅助
├── utils_design.R ..................... 13  采样设计工具 + JS 生成器
├── utils_viz.R ........................ 16  可视化工具 (唯一定义) ★保留
├── utils_load_calc.R .................. 9   负荷计算 (grab/composite sampling)
├── utils_report.R ..................... ~4  报告模板 + 格式化辅助
├── utils_validation.R ................. 🆕 6   输入校验 + 错误消息标准化
│
│  ════════════════════════════════════════════════════════
│  Tests (配套测试)
│  ════════════════════════════════════════════════════════
│
tests/testthat/
├── test-fct_ingest.R .................. 🆕
├── test-fct_flux_weighted.R ........... 🆕
├── test-fct_flux_interp.R ............. 🆕
├── test-fct_flux_ratio.R .............. 🆕
├── test-fct_flux_regression.R ......... 🆕
├── test-fct_flux_composite.R .......... 🆕
├── test-fct_design.R .................. 🆕
├── test-utils_helpers.R ............... 🆕
├── test-utils_flux.R .................. 🆕
└── test-utils_validation.R ............ 🆕
│
│  ════════════════════════════════════════════════════════
│  Config / Data (补充)
│  ════════════════════════════════════════════════════════
│
├── inst/
│   ├── app/www/ ........................ CSS / JS / images
│   ├── extdata/ ........................ 🆕 示例数据 (demo.xlsx)
│   └── rmd/ ............................ 🆕 报告 Rmd 模板
│
└── data/
    └── method_registry.rda ............. 🆕 方法元数据注册表


```{r}

files <- list.files(path = "E:/shinyapp/FluxWatch/R")
files



# /R
# ├── utils_flux.R                  # 共享工具函数
# ├── fct_flux.R                    # 共享计算函数（摘要/历史/绘图/调度）
# ├── mod_flux.R                    # 主模块 UI + Server（集成入口）
# │
# ├── utils_flux_weighted.R         # 加权法工具（极简）
# ├── fct_flux_weighted.R           # 加权法核心计算
# ├── mod_flux_weighted.R           # 加权法 server
# │
# ├── utils_flux_interp.R           # 插值法工具
# ├── fct_flux_interp.R             # 插值法核心计算
# ├── mod_flux_interp.R             # 插值法 server
# │
# ├── utils_flux_ratio.R            # 比率法工具
# ├── fct_flux_ratio.R              # 比率法核心计算
# ├── mod_flux_ratio.R              # 比率法 server
# │
# ├── utils_flux_regression.R       # 回归法工具（数据准备）
# ├── fct_flux_regression.R         # 回归法核心计算（loadflex）
# ├── mod_flux_regression.R         # 回归法 UI 增强 + server
# │
# ├── utils_flux_composite.R        # 复合法工具（EGRET/loadflex 格式转换）
# ├── fct_flux_composite.R          # 复合法核心计算（loadComp + WRTDS-Kalman）
# └── mod_flux_composite.R          # 复合法专属 UI + server


```



# 3 项目部署

遇到的问题：
1、本地包没法在shiny上部署，通过不了认证，shiny平台只接受CRAN和Github



如何改进：
1、将包里的函数拷贝出来，


```{r}
# 在Posit Connect Cloud / shinyapps.io进行部署
# 地址：https://connect.posit.cloud/

```



```{r}
install.packages("rsconnect")  # 如果你本机还没装（只装一次）


rsconnect::writeManifest(appDir = ".", appPrimaryDoc = "app.R")


```


# 4 项目更新

将本地文件更新到github,更新完成之后,代开https://connect.posit.cloud/panghu,再republish

```{r }
library(gert)
# 添加远程仓库（将本地与 GitHub 上的空仓库连接）
gert::git_remote_add("git@github.com:panghudebaba/FluxWatch-v0.1.git", name = "origin")

# 本地项目位置
git_dir <- "E:/shinyapp/FluxWatch"

# 拉取远程更新并自动合并
gert::git_pull(repo = git_dir)

# 查看本地文件更新状态
gert::git_status(repo = git_dir)

# 添加所有修改的文件到暂存区
gert::git_add(".", repo = git_dir)

# 提交更改（生成一个版本）
gert::git_commit("版本18", repo = git_dir)

# 推送更改到远程仓库
gert::git_push()

gert::git_branch_checkout("master")
# 4. 拉取远程 main
git_pull()

# 5. 合并 master
git_merge("master")
#推送结束后
# 在connect.posit的HOme中选中项目再republish一次


```


# 5 测试数据处理

## 5.1 模板数据处理

```{r }

```



## 5.2 原始WE-38数据处理
```{r }

# 以美国WE-38作为数据
Water_quality_WE_38 <- read.csv("E:/shinyapp/FluxWatch/csv/Water_quality_WE_38_20150504.csv", header = TRUE, stringsAsFactors = FALSE)%>%
  mutate(
    # 将 DATES 列转换为 Date 类型
    DATES = as.Date(DATES, format = "%Y/%m/%d"),
    # 创建 TM 列，时间统一为每日 00:00
    TM = ymd_hms(paste(DATES, "00:00:00"))
  ) %>% 
  dplyr::select(-DATES,-TIMES) %>% 
  dplyr::select(TM,everything())

str(Water_quality_WE_38)


setwd("E:/shinyapp/FluxWatch/data")
saveRDS(Water_quality_WE_38, file = "Water_quality_WE_38.rds")


# 导出为 CSV 文件
write.csv(Water_quality_WE_38,
          "E:/shinyapp/FluxWatch/csv/Water_quality_WE_38_processed.csv",
          row.names = FALSE,       
          fileEncoding = "UTF-8")   # 设置编码为 UTF-8，防止中文乱码


```


# 6 代码转换(插值法)

## 6.1 将VBA转换为R

```{r }
# 将VBA数据转换为Ｒ语言并进行测试



#----基流分割-----

#' 基流分割 - Eckhardt递归数字滤波法 (Eckhardt, 2004)
#' 公式: bk = [(1-BFImax)*a*b_{k-1} + (1-a)*BFImax*yk] / (1 - a*BFImax)
#' 对于日数据 a=0.97, 对于5分钟数据 a=0.97^(1/288)
#' 初始b0取径流最小值
#'
#' @param date_vec Date/POSIXct向量, 日期列
#' @param streamflow numeric向量, 径流量
#' @param BFImax numeric, 最大基流指数 (默认0.80, 渗透性含水层; 0.50硬岩; 0.25多孔)
#' @param alpha numeric, 衰退常数 (默认0.97, 日尺度)
#' @return data.frame 包含 date, streamflow, baseflow, directrunoff, baseflow_ratio
baseflow_separation <- function(date_vec, streamflow, BFImax = 0.80, alpha = 0.97) {
  # first baseflow separation
  # Recursive digital filter method (Eckhardt, 2004)
  # bk = [(1 - BFImax) * a * b_{k-1} + (1 - a) * BFImax * yk] / (1 - a * BFImax)
  # a = 0.97 for daily, a = 0.97^(1/288) for 5-min interval
  # 初始b0设为径流最小值

  n <- length(streamflow)
  baseflow <- numeric(n)
  directrunoff <- numeric(n)

  # 处理缺失值标记
  is_valid <- !is.na(streamflow) & is.numeric(streamflow)

  # 初始b0为径流序列最小值 * 1.1
  valid_sf <- streamflow[is_valid & streamflow > 0]
  if (length(valid_sf) == 0) {
    warning("No valid streamflow data found.")
    return(data.frame(date = date_vec, streamflow = streamflow,
                      baseflow = NA, directrunoff = NA, baseflow_ratio = NA))
  }
  b0 <- round(min(valid_sf, na.rm = TRUE) * 1.1, 3)
  baseflow[1] <- b0

  for (i in 2:n) {
    if (!is_valid[i]) {
      # 缺失数据标红（在R中标记为NA）
      baseflow[i] <- NA
      directrunoff[i] <- NA
    } else if (streamflow[i] == 0) {
      baseflow[i] <- 0
      directrunoff[i] <- 0
    } else if (is_valid[i] && !is.na(baseflow[i - 1]) && streamflow[i] > 0) {
      Y_k <- round(streamflow[i], 3)
      B_k_1 <- round(baseflow[i - 1], 3)
      B_k <- round(((1 - BFImax) * alpha * B_k_1 + (1 - alpha) * BFImax * Y_k) /
                     (1 - alpha * BFImax), 3)
      if (Y_k >= B_k) {
        baseflow[i] <- round(B_k, 3)
        directrunoff[i] <- round(Y_k - B_k, 3)
      } else {
        baseflow[i] <- round(Y_k, 3)
        directrunoff[i] <- 0
      }
    } else {
      baseflow[i] <- streamflow[i]
      directrunoff[i] <- streamflow[i]
    }
  }
  # 第一行直接径流补算
  if (is_valid[1] && streamflow[1] > 0) {
    directrunoff[1] <- max(0, round(streamflow[1] - baseflow[1], 3))
  }

  bf_ratio <- ifelse(streamflow > 0 & !is.na(baseflow), round(baseflow / streamflow, 3), NA)

  return(data.frame(
    date = date_vec,
    streamflow = streamflow,
    baseflow = baseflow,
    directrunoff = directrunoff,
    baseflow_ratio = bf_ratio
  ))
}


#' 按年汇总基流分割结果
#' @param bf_result data.frame, baseflow_separation()的返回值
#' @return data.frame 每年的总径流、总基流、总直接径流、年平均基流比
baseflow_annual_summary <- function(bf_result) {
  # 按年汇总径流、基流、直接径流及年均基流比
  bf_result$year <- format(bf_result$date, "%Y")

  annual <- aggregate(
    cbind(streamflow, baseflow, directrunoff) ~ year,
    data = bf_result, FUN = sum, na.rm = TRUE
  )
  annual$baseflow_ratio_mean <- round(annual$baseflow / annual$streamflow, 2)

  return(annual)
}


#----滑动窗口最大值----

#' 滑动窗口求和排序分析
#' 对每列数据, 以指定窗口宽度求滑动窗口和, 然后降序排列,
#' 并计算每个窗口和占总量的百分比
#'
#' @param df data.frame, 第1列为日期/标签, 其余列为数值数据
#' @param window_width integer, 窗口宽度 (默认17)
#' @param top_n integer, 输出前n个最大窗口 (默认15)
#' @return list, 每个数值列对应一个data.frame(date, window_sum, percent)
moving_window_analysis <- function(df, window_width = 17, top_n = 15) {
  # 输入数据起始和终止行已在df中
  # 第一列数据为时间等标记列
  # 窗口宽度默认17
  # 原始数据与输出数据之间的列间距（VBA概念, R中不需要）

  datarow <- nrow(df)
  datacolumn <- ncol(df)

  results <- list()

  for (y in 2:datacolumn) {
    n_windows <- datarow - window_width + 1
    if (n_windows < 1) {
      warning(sprintf("Column %d: data rows (%d) < window_width (%d), skipped.",
                      y, datarow, window_width))
      next
    }

    window_df <- data.frame(
      date = rep(NA, n_windows),
      window_sum = numeric(n_windows),
      percent = numeric(n_windows)
    )

    # 计算每个窗口的和
    for (x in 1:n_windows) {
      window_df$date[x] <- as.character(df[x, 1])
      window_df$window_sum[x] <- sum(df[x:(x + window_width - 1), y], na.rm = TRUE)
    }

    # 按窗口和降序排列（冒泡排序 -> R直接用order）
    window_df <- window_df[order(-window_df$window_sum), ]

    # 计算占总量百分比
    total_sum <- sum(df[, y], na.rm = TRUE)
    window_df$percent <- round(window_df$window_sum * 100 / total_sum, 2)

    # 只取前top_n个
    window_df <- head(window_df, top_n)
    rownames(window_df) <- NULL

    results[[colnames(df)[y]]] <- window_df
  }

  return(results)
}


#----污染负荷计算-----

#' 污染负荷计算 - 瞬时采样法 (Grab Sampling)
#'
#' 注意: 水质起始时间不能早于流量起始时间！
#' 本程序只能计算两个水质数据之间必须至少有一个流量数据的情况,
#' 不能存在两个流量数据之间有多个水质数据的情况。
#'
#' @param flow_data data.frame, 流量数据. 第1列为POSIXct时间, 第2列为流量(m3/s)
#' @param wq_data data.frame, 水质数据. 第1列为POSIXct时间, 其余列为浓度(mg/L)
#' @return list 包含:
#'   - piecewise: 以流量单元为时间节点的分段结果
#'   - wq_period: 以水质时间段为节点的汇总结果
#'   - daily: 以Julian day为节点的日汇总结果
load_calc_grab_sampling <- function(flow_data, wq_data) {

  # ---- 数据验证 ----
  # 检查时间列是否单调递增
  flow_times <- as.POSIXct(flow_data[, 1])
  wq_times   <- as.POSIXct(wq_data[, 1])

  if (any(diff(flow_times) <= 0, na.rm = TRUE)) {
    bad_rows <- which(diff(flow_times) <= 0)
    warning(sprintf("流量数据第 %s 行时间顺序有误！请检查",
                    paste(bad_rows, collapse = ", ")))
  }
  if (any(diff(wq_times) <= 0, na.rm = TRUE)) {
    bad_rows <- which(diff(wq_times) <= 0)
    warning(sprintf("水质数据第 %s 行时间顺序有误！请检查",
                    paste(bad_rows, collapse = ", ")))
  }

  # 检查数值列
  for (j in 2:ncol(flow_data)) {
    if (!is.numeric(flow_data[, j])) {
      warning(sprintf("流量数据第 %d 列含有非数值数据", j))
    }
  }
  for (j in 2:ncol(wq_data)) {
    if (!is.numeric(wq_data[, j])) {
      warning(sprintf("水质数据第 %d 列含有非数值数据", j))
    }
  }

  n_flow <- nrow(flow_data)
  n_wq   <- nrow(wq_data)
  n_wq_params <- ncol(wq_data) - 1  # 水质参数个数（除时间列）

  flow_times  <- as.POSIXct(flow_data[, 1])
  flow_values <- as.numeric(flow_data[, 2])
  wq_times    <- as.POSIXct(wq_data[, 1])

  # ---- 阶段1: 匹配水质时段到流量时间,计算分段负荷 ----
  # 初始化以流量步长为单元的结果数组
  duration_pw   <- rep(0, n_flow)      # 每个流量单元的持续时间(min)
  flow_mean_pw  <- rep(0, n_flow)      # 每个流量单元的平均流量
  concen_pw     <- matrix(0, nrow = n_flow, ncol = n_wq_params)  # 浓度
  volume_pw     <- rep(0, n_flow)      # 水量 (1000 m3)
  load_pw       <- matrix(0, nrow = n_flow, ncol = n_wq_params)  # 负荷 (kg)

  # 以水质时段汇总的结果
  flow_mean_wq  <- rep(0, n_wq)
  duration_wq   <- rep(0, n_wq)
  concen_mean_wq <- matrix(0, nrow = n_wq, ncol = n_wq_params)
  load_wq       <- matrix(0, nrow = n_wq, ncol = n_wq_params)

  for (y_idx in 1:n_wq_params) {
    y <- y_idx + 1  # wq_data中的列索引
    row_end_flow <- 1

    for (i in 1:(n_wq - 1)) {
      time_start_wq <- wq_times[i]
      time_end_wq   <- wq_times[i + 1]

      # 平均浓度, 单位: mg/L
      concen_mean <- round((as.numeric(wq_data[i, y]) + as.numeric(wq_data[i + 1, y])) / 2, 3)

      j_start <- max(1, row_end_flow)

      # 找到水质起始时间在流量序列中最近的位置
      row_start_in_flow <- NA
      row_end_in_flow   <- NA

      for (j in j_start:(n_flow - 1)) {
        t_ahead <- flow_times[j]
        t_later <- flow_times[j + 1]

        # 匹配起始时间
        if (is.na(row_start_in_flow)) {
          diff_ahead <- as.numeric(difftime(time_start_wq, t_ahead, units = "secs"))
          diff_later <- as.numeric(difftime(time_start_wq, t_later, units = "secs"))

          if (diff_ahead >= 0 && diff_later <= 0) {
            # 水质时间在两个流量时间点之间,取最近的
            if (abs(diff_ahead) <= abs(diff_later)) {
              row_start_in_flow <- j
            } else {
              row_start_in_flow <- j + 1
            }
          }
        }

        # 匹配终止时间
        if (!is.na(row_start_in_flow) && is.na(row_end_in_flow)) {
          diff_ahead_end <- as.numeric(difftime(time_end_wq, flow_times[j], units = "secs"))
          diff_later_end <- as.numeric(difftime(time_end_wq, flow_times[j + 1], units = "secs"))

          if (diff_ahead_end >= 0 && diff_later_end <= 0) {
            if (abs(diff_ahead_end) <= abs(diff_later_end)) {
              row_end_in_flow <- j
            } else {
              row_end_in_flow <- j + 1
            }
          }
        }

        if (!is.na(row_start_in_flow) && !is.na(row_end_in_flow)) break
      }

      if (is.na(row_start_in_flow) || is.na(row_end_in_flow)) next

      # 计算分段负荷
      step_n <- row_end_in_flow - row_start_in_flow
      if (step_n < 1) next

      dur_accum <- 0
      vol_accum <- 0
      load_accum <- 0

      for (p in 1:step_n) {
        idx <- row_start_in_flow + p - 1
        # 计算以流量单元间平均值
        flow_mean_piece <- round((flow_values[idx] + flow_values[idx + 1]) / 2, 3)
        # 计算以流量单元间时间长度 (秒)
        dur_piece <- abs(as.numeric(difftime(flow_times[idx + 1], flow_times[idx], units = "secs")))
        # 计算以流量单元间负荷, 单位为kg
        load_piece <- round(concen_mean * flow_mean_piece * dur_piece / 1000, 3)
        # 单位是1000 m3
        vol_piece  <- round(flow_mean_piece * dur_piece * 0.001, 3)

        # 记录以流量单元起始时间和下一个时刻点之间的负荷, 标记为起始单元负荷
        duration_pw[idx]          <- dur_piece / 60
        flow_mean_pw[idx]         <- round(flow_mean_piece, 3)
        concen_pw[idx, y_idx]     <- round(concen_mean, 3)
        volume_pw[idx]            <- vol_piece
        load_pw[idx, y_idx]       <- round(load_piece, 3)

        dur_accum  <- dur_accum + dur_piece
        vol_accum  <- vol_accum + vol_piece
        load_accum <- load_accum + load_piece
        # 以水质单元起始时间和下一个水质时刻点之间的负荷累积, 标记为起始水质单元负荷
      }

      # 将水质时间段内负荷累积
      if (dur_accum > 0) {
        flow_mean_wq[i]            <- round(vol_accum * 1000 / dur_accum, 3)
        duration_wq[i]             <- round(dur_accum / 60, 3)
        concen_mean_wq[i, y_idx]   <- round(concen_mean, 3)
        load_wq[i, y_idx]          <- round(load_accum, 3)  # 将水质时间段内负荷累积
      }

      row_end_flow <- max(1, row_end_in_flow - 1)
    }
  }

  # ---- 阶段2: 按Julian Day分配日负荷 ----
  # 计算需要分解的天数,并输入数组
  # 找到第一个水质时间在流量中的位置
  count_before_first <- which(flow_times == wq_times[1])
  if (length(count_before_first) == 0) {
    count_before_first <- which.min(abs(as.numeric(difftime(flow_times, wq_times[1], units = "secs"))))
  } else {
    count_before_first <- count_before_first[1]
  }

  # 计算需要分解的天数,并输入数组
  n_julian_days <- as.integer(difftime(as.Date(wq_times[n_wq]), as.Date(wq_times[1]), units = "days"))
  if (n_julian_days < 1) {
    daily_result <- NULL
  } else {
    first_day <- as.Date(wq_times[1])
    julian_dates <- first_day + 0:(n_julian_days - 1)

    # 累积持续时间, 单位: 小时
    dur_julian     <- rep(0, n_julian_days)
    # 平均流量, 单位: m3/s
    flow_julian    <- rep(0, n_julian_days)
    # 平均浓度, 单位: mg/L
    concen_julian  <- matrix(0, nrow = n_julian_days, ncol = n_wq_params)
    # 以流量单元起始时间和下一个时刻点之间的负荷, 标记为起始单元负荷
    load_julian    <- matrix(0, nrow = n_julian_days, ncol = n_wq_params)

    for (e in 1:n_wq_params) {
      m_search_start <- count_before_first

      for (k in 1:(n_julian_days - 1)) {
        t_start_j <- as.POSIXct(julian_dates[k], tz = attr(flow_times, "tzone") %||% "UTC")
        t_end_j   <- as.POSIXct(julian_dates[k + 1], tz = attr(flow_times, "tzone") %||% "UTC")

        vol_accum_j  <- 0
        load_accum_j <- 0

        for (m in m_search_start:(n_flow - 1)) {
          t_m     <- flow_times[m]
          t_m1    <- flow_times[m + 1]

          # 判断该流量段与当日时间窗的重叠
          overlap_start <- max(t_m, t_start_j)
          overlap_end   <- min(t_m1, t_end_j)

          if (overlap_end > overlap_start) {
            # 按重叠比例分配水量和负荷
            # 继续累积水量与负荷
            full_dur <- as.numeric(difftime(t_m1, t_m, units = "secs"))
            if (full_dur > 0) {
              frac <- as.numeric(difftime(overlap_end, overlap_start, units = "secs")) / full_dur
              vol_accum_j  <- vol_accum_j  + volume_pw[m] * frac
              load_accum_j <- load_accum_j + load_pw[m, e] * frac
            }
          }

          if (t_m1 >= t_end_j) {
            m_search_start <- m
            break
          }
        }

        day_dur <- as.numeric(difftime(t_end_j, t_start_j, units = "secs"))
        # 累积持续时间, 单位: 小时
        dur_julian[k] <- day_dur / 3600
        if (day_dur > 0 && vol_accum_j > 0) {
          # 平均流量, 单位: m3/s
          flow_julian[k]      <- round(vol_accum_j * 1000 / day_dur, 3)
          # 平均浓度, 单位: mg/L
          concen_julian[k, e] <- round(load_accum_j / vol_accum_j, 3)
        }
        # 以流量单元起始时间和下一个时刻点之间的负荷, 标记为起始单元负荷
        load_julian[k, e] <- round(load_accum_j, 3)
      }
    }

    daily_result <- data.frame(
      date = julian_dates[1:(n_julian_days - 1)],
      duration_hr = dur_julian[1:(n_julian_days - 1)],
      flow_mean = flow_julian[1:(n_julian_days - 1)]
    )
    for (e in 1:n_wq_params) {
      cname <- ifelse(!is.null(colnames(wq_data)[e + 1]),
                      colnames(wq_data)[e + 1], paste0("param", e))
      daily_result[[paste0("concen_mean_", cname)]] <- concen_julian[1:(n_julian_days - 1), e]
      daily_result[[paste0("load_", cname)]]         <- load_julian[1:(n_julian_days - 1), e]
    }
  }

  # ---- 组装输出 ----
  # 以流量单元为节点的分段结果
  piecewise_result <- data.frame(
    time = flow_times[1:(n_flow - 1)],
    duration_min = duration_pw[1:(n_flow - 1)],
    flow_mean = flow_mean_pw[1:(n_flow - 1)]
  )
  for (e in 1:n_wq_params) {
    cname <- ifelse(!is.null(colnames(wq_data)[e + 1]),
                    colnames(wq_data)[e + 1], paste0("param", e))
    piecewise_result[[paste0("concen_", cname)]] <- concen_pw[1:(n_flow - 1), e]
    piecewise_result[[paste0("load_", cname)]]   <- load_pw[1:(n_flow - 1), e]
  }

  # 以水质时段为节点的汇总结果
  # 输出以水质为时间节点的数据
  wq_period_result <- data.frame(
    time_wq = wq_times[1:(n_wq - 1)],
    duration_min = duration_wq[1:(n_wq - 1)],
    flow_mean = flow_mean_wq[1:(n_wq - 1)]
  )
  for (e in 1:n_wq_params) {
    cname <- ifelse(!is.null(colnames(wq_data)[e + 1]),
                    colnames(wq_data)[e + 1], paste0("param", e))
    wq_period_result[[paste0("concen_mean_", cname)]] <- concen_mean_wq[1:(n_wq - 1), e]
    wq_period_result[[paste0("load_", cname)]]        <- load_wq[1:(n_wq - 1), e]
  }

  # 输出以julian day为时间节点的数据
  return(list(
    piecewise  = piecewise_result,
    wq_period  = wq_period_result,
    daily      = daily_result
  ))
}



# ----生成等间隔时间序列（如每5分钟）----

#' 生成等间隔时间序列（如每5分钟）
#' @param start_date POSIXct/character, 起始日期时间 (如 "2020/1/1 00:00")
#' @param end_date POSIXct/character, 终止日期时间 (如 "2020/12/31 23:55")
#' @param interval_min integer, 时间间隔(分钟), 默认5
#' @return data.frame 含一列datetime
generate_time_sequence <- function(start_date, end_date, interval_min = 5) {
  # 需要手动输入具体时间
  # 生成从start_date到end_date的每interval_min分钟时间序列

  start_dt <- as.POSIXct(start_date, format = "%Y/%m/%d %H:%M", tz = "UTC")
  end_dt   <- as.POSIXct(end_date,   format = "%Y/%m/%d %H:%M", tz = "UTC")

  # 判断是否闰年（仅供显示参考）
  year_val <- as.integer(format(start_dt, "%Y"))
  calcu_days <- ifelse(year_val %% 4 == 0 & (year_val %% 100 != 0 | year_val %% 400 == 0), 366, 365)
  message(sprintf("Year: %d, Days: %d", year_val, calcu_days))

  time_seq <- seq(from = start_dt, to = end_dt, by = paste0(interval_min, " min"))

  result <- data.frame(datetime = format(time_seq, "%Y/%m/%d %H:%M"))

  message("Congratulation! Finished!")
  return(result)
}


#' 每隔一定行数插入空行
#' @param df data.frame, 输入数据
#' @param rows_insert integer, 每次插入的空行数 (默认5)
#' @param first_row integer, 起始行 (默认1)
#' @param end_row integer, 终止行 (默认nrow(df))
#' @return data.frame, 插入空行后的数据
insert_rows <- function(df, rows_insert = 5, first_row = 1, end_row = nrow(df)) {
  # 关闭屏幕刷新 (VBA中的概念, R中无需), 提高代码执行效率

  result <- df[1:first_row, , drop = FALSE]

  for (k in 1:(end_row - first_row)) {
    current_row <- first_row + k
    if (current_row <= nrow(df)) {
      result <- rbind(result, df[current_row, , drop = FALSE])
    }
    # 插入空行
    empty_rows <- as.data.frame(matrix(NA, nrow = rows_insert, ncol = ncol(df)))
    colnames(empty_rows) <- colnames(df)
    result <- rbind(result, empty_rows)
  }

  return(result)
}


#' 删除第一列为空的行
#' @param df data.frame
#' @return data.frame, 删除空行后的数据
delete_empty_rows <- function(df) {
  # 视数据行列格式更换
  keep <- !(is.na(df[, 1]) | trimws(as.character(df[, 1])) == "")
  return(df[keep, , drop = FALSE])
}


# ----缺失数据线性插值填充----


#' 缺失数据线性插值填充
#' 该函数将通过线性插值添加的数据标记出来
#'
#' @param df data.frame, 输入数据
#' @param cols integer/character向量, 需要填充的列（索引或列名）
#' @param startrow integer, 起始行 (默认1)
#' @param endrow integer, 终止行 (默认nrow(df))
#' @param threshold numeric, 流量阈值,小于此值视为缺失 (默认NULL不启用)
#' @return list(data = 填充后的data.frame, filled_positions = 被填充的位置矩阵)
fill_missing_data <- function(df, cols, startrow = 1, endrow = nrow(df), threshold = NULL) {
  # 缺失数据线性插值填充
  # 对选定列中的空白/NA值通过前后非空值进行线性插值
  # 填充的数据位置会被记录返回

  filled_positions <- list()

  for (col in cols) {
    vec <- df[startrow:endrow, col]
    n <- length(vec)

    # 若设置了阈值，将小于阈值的数值置为NA（如流量数据清洗）
    if (!is.null(threshold)) {
      vec[!is.na(vec) & is.numeric(vec) & vec < threshold] <- NA
    }

    filled_idx <- c()
    blankcount <- 0

    for (j in 1:n) {
      if (is.na(vec[j]) || vec[j] == "" || identical(toupper(as.character(vec[j])), "NO DATA")) {
        blankcount <- blankcount + 1
      } else {
        if (blankcount >= 1 && (j - blankcount - 1) >= 1) {
          # 前一个非空值
          value_before <- as.numeric(vec[j - blankcount - 1])
          # 后一个非空值（当前值）
          value_after <- as.numeric(vec[j])
          addstep <- (value_after - value_before) / (blankcount + 1)

          for (k in 1:blankcount) {
            idx <- j - blankcount - 1 + k
            vec[idx] <- round(value_before + addstep * k, 3)
            filled_idx <- c(filled_idx, startrow + idx - 1) # 记录在原df中的行号
          }
        }
        blankcount <- 0
      }
    }

    df[startrow:endrow, col] <- vec
    filled_positions[[as.character(col)]] <- filled_idx
  }

  message(sprintf("填充完成! 共填充 %d 个位置",
                  sum(sapply(filled_positions, length))))

  return(list(data = df, filled_positions = filled_positions))
}


# ----合并多个数据框----
#' 合并多个数据框（对应多个sheet）到一个目标数据框
#' 源表个数为n, 每个表数据起始行为nstart, 从左到右依次排列
#' @param sheet_list list, 每个元素为一个data.frame（对应一个sheet）
#' @param nstart integer, 每个表数据的起始行号（默认4）
#' @return data.frame, 合并后的数据
multisheets_merge <- function(sheet_list, nstart = 4) {
  # sheet_list: 源表列表, 每个元素为一个data.frame
  # nstart: 每个单表数据的起始行数

  result <- data.frame()

  for (i in seq_along(sheet_list)) {
    df <- sheet_list[[i]]

    # 确定有效数据行: 从nstart行开始, 以第1列非空为判断依据
    # 特别注意标记列的行是否有空格，若有空格则中断拷贝
    valid_rows <- which(nchar(trimws(as.character(df[nstart:nrow(df), 1]))) > 0) + nstart - 1

    if (length(valid_rows) > 0) {
      max_row <- max(valid_rows)
      chunk <- df[nstart:max_row, , drop = FALSE]
      result <- rbind(result, chunk)
    }
  }

  return(result)
}


```


## 6.2 转换代码测试

```{r }
# 1. 构造模拟数据 
# 日流量数据: 2023年全年，每日一个值
set.seed(123)
flow_dates <- seq(as.POSIXct("2023-01-01", tz = "UTC"),
                  as.POSIXct("2023-12-31", tz = "UTC"), by = "day")

# 模拟流量: 基流 + 季节性 + 随机波动 (m³/s)
base_flow <- 2.0
seasonal  <- 1.5 * sin(2 * pi * (1:365 - 80) / 365)  # 春季高峰
random    <- abs(rnorm(365, 0, 0.8))
flow_values <- round(base_flow + seasonal + random, 3)
flow_values[flow_values < 0.1] <- 0.1  # 确保非负

flow_data <- data.frame(
  time = flow_dates,
  flow = flow_values  # 单位: m³/s
)

# 月水质数据: 每月15日采样一次 (共12次 + 次年1月1日作为末端)
wq_dates <- as.POSIXct(c(
  "2023-01-15", "2023-02-15", "2023-03-15", "2023-04-15",
  "2023-05-15", "2023-06-15", "2023-07-15", "2023-08-15",
  "2023-09-15", "2023-10-15", "2023-11-15", "2023-12-15",
  "2023-12-31" 
), tz = "UTC")

# 模拟总氮(TN)和总磷(TP)浓度 (mg/L)
TN_values <- round(c(3.2, 3.5, 4.1, 5.3, 4.8, 3.9, 3.2, 2.8,
                     2.5, 2.9, 3.1, 3.3, 3.2), 2)
TP_values <- round(c(0.15, 0.18, 0.25, 0.32, 0.28, 0.22, 0.16, 0.12,
                     0.10, 0.13, 0.14, 0.15, 0.15), 3)

wq_data <- data.frame(
  time = wq_dates,
  TN = TN_values,   
  TP = TP_values   
)

# 2. 调用计算函数
result <- load_calc_grab_sampling(flow_data, wq_data)
result$daily
result$wq_period
result$piecewise
```


# 7 程序封装

```{r }
src   <- "E:/shinyapp/test/FluxWatch"
stage <- "E:/shinyapp/test/FluxWatch_pack_input"

if (dir.exists(stage)) unlink(stage, recursive = TRUE, force = TRUE)
dir.create(stage, recursive = TRUE, showWarnings = FALSE)

copy_if_exists <- function(x) {
  p <- file.path(src, x)
  if (file.exists(p) && !dir.exists(p)) {
    file.copy(p, file.path(stage, basename(x)), overwrite = TRUE)
  } else if (dir.exists(p)) {
    file.copy(p, stage, recursive = TRUE, overwrite = TRUE)
  }
}

for (x in c("app.R", "global.R", "R", "www", "data", "csv", "manifest.json")) {
  copy_if_exists(x)
}

setwd(stage)

getwd()
file.exists("app.R")
file.exists(".Rprofile")
file.exists("renv.lock")
dir.exists("renv")
list.files(".", all.files = TRUE)


try(Sys.setlocale(category = "LC_ALL", locale = ""), silent = TRUE)

executablePackeR::pack(
  app_name = "FluxWatch_clean3",
  electron_settings = list(
    c("product_name_template", "FluxWatch"),
    c("app_description_template", "FluxWatch desktop app"),
    c("author_name_template", "Joshua Brown"),
    c("author_email_template", "mrstammy4144@outlook.com"),
    c("repository_url_template", "https://example.com")
  ),
  option = list(is_dev = TRUE)
)


try(Sys.setlocale(category = "LC_ALL", locale = ""), silent = TRUE)

executablePackeR::pack(
  app_name = "FluxWatch_clean3",
  electron_settings = list(
    c("product_name_template", "FluxWatch"),
    c("app_description_template", "FluxWatch desktop app"),
    c("author_name_template", "Joshua Brown"),
    c("author_email_template", "mrstammy4144@outlook.com"),
    c("repository_url_template", "https://example.com")
  ),
  option = list(is_dev = TRUE)
)

# 将目录选择到需要打包的目录下

# cd /d E:\test\FluxWatch_clean3
# 
# taskkill /f /im FluxWatch.exe
# taskkill /f /im electron.exe
# taskkill /f /im R.exe
# taskkill /f /im Rterm.exe
# taskkill /f /im node.exe
# 
# tasklist | findstr /i "FluxWatch electron R.exe Rterm.exe node.exe"
# 
# rmdir /s /q E:\test\FluxWatch_clean3\out
# 
# npm run package
# npm run make



# 有由于网络问题，需要提前下载electron，提前安装node.js,innoextract
# https://repo.huaweicloud.com/electron/26.2.1/
# https://github.com/dscharrer/innoextract/releases
# https://nodejs.org/en/download



```
